臺灣宜蘭地方法院交通事件裁定　　　　　94年度交聲字第40號
　　移送機關　　交通部公路總局臺北區監理所宜蘭監理站
　　異　議　人　甲○○　男　3.
上列受處分人因違反道路交通管理處罰條例案件，對於交通部公
路總局臺北區監理所宜蘭監理站中華民國94年10月27日所為之處
分（原處分案號：宜監字第裁43-Q00000000號），聲明異議，本
院裁定如下：
    主  文
異議駁回。
    理  由
一、按汽車駕駛人，行經有燈光號誌管制之交岔路口闖紅燈者，
    處新臺幣（下同）一千八百元以上五千四百元以下罰鍰，道
    路交通管理處罰條例第53條定有明文，且汽車駕駛人駕駛汽
    車違反道路交通管理處罰條例第53條規定者，除應依該條所
    規定之罰鍰處罰外，並予記違規點數三點，同條例第63條第
    1 項第3 款亦有規定。
二、本件受處分人即異議人甲○○於民國93年6月12日21時22分
    許，駕駛車號T9—9083號自用小客車，行經台九省道十六結
    路口設有紅綠燈號誌管制之交岔路口，明知其行進方向之燈
    光號誌係禁止通行之紅燈號誌，竟闖紅燈往前行駛，為宜蘭
    縣警察局礁溪分局員警陳韋志以受處分人有違反道路交通管
    理處罰條例第53條規定之行為掣單舉發。嗣受處分人於舉發
    通知單上所載應到案日期前向原處分機關提出申訴，經原處
    分機關函請原舉發單位調查結果，仍認受處分人有上開闖紅
    燈之違規行為，原處分機關乃於93年10月27日依道路交通管
    理處罰條例第53條之規定裁處罰鍰新臺幣5400元並記違規點
    數3點。
三、本件受處分人矢口否認其有上開闖紅燈之違規行為，辯稱：
    本件當時行進方向之燈號為綠燈云云。經查：受處分人於上
    開時地駕駛前揭自小客車闖紅燈之違規行為，為執行勤務之
    員警陳韋志目睹，並開立交通管理事件通知單1 紙，另證人
    即舉發員警陳韋志提出照片並到庭具結證稱：庭呈照片顯示
    ，當時南北向紅燈，但有左轉綠燈，東西向依然是紅燈。異
    議人因為超越停止線停車，確實是停紅燈，但是南北向紅燈
    ，且有一個左轉的綠燈，所以東西向還是紅燈，南北向車子
    停下來，但是東西向仍然是紅燈（要待左轉綠燈取消後，東
    西向才會轉為綠燈），異議人就在那時候違規右轉，當時開
    立罰單時，異議人說看我們可不可以開違規金額小一點的紅
    單，但是違規項目不符，我們拒絕，異議人就找一些理由，
    如後面的車子跟他一樣右轉，為何沒有抓其他的人，我說你
    是第一部，我們一次只攔檢一部，異議人就拒簽，就直接離
    開等語（見本院訊問筆錄），且核對異議人於交通違規陳述
    單中陳述略以：我告知警方明明綠燈我才通行，「就算有也
    不是有意」，警方還是開單等語（見卷附交通違規陳述單）
    ，是由異議人於陳述單之供述詞語亦得見其對於自己是否違
    規亦不確定，況證人陳韋志到庭在本院法官面前具結，並以
    言詞供述本件訴訟上之待證事實（即受處分人有上開違規事
    實），因其與受處分人毫無怨懟，自無自陷於偽證罪之追訴
    而構詞誣賴受處分人之理，是本院由其供述已得有受處分人
    確有上開違規行為之心證，且於本件卷存證據資料內並無任
    何積極證據足以證明證人陳韋志上開供述係屬虛偽，亦無有
    足以令人顯信其供述為不可採之品性證據或前科證據存在，
    本院自不得僅以證人為本件開單告發受處分人之員警而全盤
    抹煞其在訴訟上所具有之證人資格，而受處分人對上開證人
    之供述並無法舉出或請本院調查任何對其有利之證據資料，
    以使本院對證人所供述受處分人違規之事實產生任何合理之
    懷疑，從而，受處分人既未就執勤員警之舉發有誤提出相關
    證據以供調查，本院經查亦無任何證據足資證明其有捏造事
    實違法取締之情事，是受處分人所辯，不足採信。綜上所述
    ，本件受處分人闖紅燈之違規事證明確，原處分機關依右開
    道路交通管理處罰條例第53條裁處罰鍰新臺幣5400元，並記
    違規點數3點，核無違誤，本件受處分人之異議為無理由，
    自應將其異議駁回。
四、據上論斷，應依道路交通案件處理辦法第19條，裁定如主文
    。
中　　華　　民　　國　　94　　年　　5　　月　　31　　日
                         交通法庭法  官  李毓華
以上正本證明與原本無異
如不服本裁定應於送達後5 日內向本院提出抗告狀
                                 書記官　陳蒼仁
中　　華　　民　　國　　94　　年　　5 　　月　　31　　日
